臺灣新竹地方法院民事小額判決
110年度竹北小字第163號
原      告  徐秀鳳  
被      告  章育銘  
上列當事人間請求損害賠償事件，經本院於民國110年4月6日言
詞辯論終結，判決如下：
    主  文
被告應給付原告新臺幣參仟柒佰參拾伍元，及自民國一百一十年
二月二十一日起至清償日止，按週年利率百分之五計算之利息。
原告其餘之訴駁回。
訴訟費用新臺幣壹仟元由被告負擔陸佰元，餘由原告負擔。
本判決第一項得假執行。
    理  由  要  領
一、被告於民國109年11月24日13時42分許，駕駛車號000-0000
    號自用小客車行經新竹縣○○鄉○○路000號前時，因右切駛離
    車道時未注意行車安全間隔，不慎擦撞臨停路邊之原告所有
    車號000-0000號自用小客車（下稱系爭車輛），有新竹縣政
    府警察局110年2月26日竹縣湖警交字第1103001425號函檢送
    之本件交通事故資料（見本院卷第17至34頁）可以認定，故
    被告顯有過失，且其過失行為與原告所受之損害間有相當因
    果關係，自應負損害賠償責任。
二、查系爭車輛因本件事故所支出之修復費用為新臺幣6,225元
    ，有原告提出之桃苗汽車服務明細表、電子發票證明聯正本
    為證（見本院卷第10、11頁），堪認原告因本件交通事故所
    受之損害為6,225元。惟損害之發生或擴大，被害人與有過
    失者，法院得減輕賠償金額，或免除之，民法第217條第1項
    定有明文；此項基於過失相抵之責任減輕或免除，非僅視為
    抗辯之一種，亦可使請求權全部或一部為之消滅，法院對於
    賠償金額減至何程度，抑為完全免除，雖有裁量之自由，但
    應斟酌雙方原因力之強弱與過失之輕重以定之，有最高法院
    96年台上字第2902號判決要旨可供參照。查本件交通事故發
    生時，系爭車輛係斜停放於路肩，未緊靠路邊停放，車尾佔
    據部分機車優先道，有道路交通事故現場圖、現場照片可憑
    （見本院卷第11、19、28、30頁），原告更因此遭警員舉發
    違反道路交通管理條例（見本院卷第27頁），因而導致被告
    車輛在駛離外側車道而穿越機車優先道時發生擦撞，故就本
    件交通事故亦有肇事因素，是本院綜合前情，斟酌雙方過失
    程度及原因力之強弱，認原告與被告應各負40%及60%之過失
    責任為適當。是原告就損害之發生，與有過失，並依其與被
    告之過失比例，減輕被告賠償額度，則被告應負之賠償金額
    為3,735元（計算式：6,225×0.6＝3,735）。從而，原告依侵
    權行為之法律關係，請求被告給付3,735元及自起訴狀繕本
    送達翌日即110年2月21日（見本院卷第15頁）起至清償日止
    ，按週年利率百分之5計算之利息，為有理由，應予准許；
    逾此部分之請求，即屬無據，應予駁回。
三、本件係適用小額訴訟程序所為被告部分敗訴之判決，爰依民
    事訴訟法第436之20條規定，就被告敗訴部分職權宣告假執
    行，並依民事訴訟法第436之19條第1項、第79條規定，於裁
    判時確定訴訟費用額及兩造應負擔之訴訟費用額如主文第3
    項所示。
中　　華　　民　　國　　110 　年　　4 　　月　　29　　日
                  竹北簡易庭    法　官　彭淑苑
以上正本係照原本作成。
如對本判決上訴，須於判決送達後20日內向本院提出上訴（須按
他造當事人之人數附繕本）。如委任律師提起上訴者，應一併繳
納上訴審裁判費。
中　　華　　民　　國　　110 　年　　4 　　月　　29　　日
                                書記官　林琬茹